臺灣臺東地方法院刑事判決
110年度原訴字第53號
公  訴  人  臺灣臺東地方檢察署檢察官
被      告  邱玉珍


選任辯護人  許仁豪律師
上列被告因偽造文書案件，經檢察官提起公訴（110年度調偵字
第130號）後，聲請本院改依協商程序而為判決，本院認為適當
，裁定由受命法官獨任進行協商程序，判決如下：
    主  文
邱玉珍犯行使偽造私文書罪，處有期徒刑參月，如易科罰金，以
新臺幣壹仟元折算壹日。緩刑貳年，並應履行如附表二所示之負
擔。未扣案如附表一所示「偽造署押」欄所示「王碧蓮」之署押
，均沒收。
    事實及理由
一、邱玉珍前為國泰人壽保險股份有限公司（下稱國泰人壽）臺
    東區保險業務員，亦係王碧蓮之兄嫂。詎邱玉珍為獲得業績
    及佣金上之利益，趁王碧蓮長年居住於新竹之機會，竟未經
    王碧蓮同意或授權，於民國84年12月26日，以王碧蓮為要保
    人及被保險人，向國泰人壽投保保單號碼為0000000000之保
    險契約（下稱A保險契約）及保單號碼為0000000000之保險
    契約（下稱B保險契約）（邱玉珍偽簽A、B保險契約而涉嫌
    行使偽造文書部分因罹於追訴權時效，另為不起訴處分）。
    嗣邱玉珍因有資金需求，竟基於行使偽造私文書之犯意，於
    107年4月7日某時，在其位於臺東縣○○鄉○○村○○00號之住處
    ，未經王碧蓮同意，冒以「王碧蓮」名義，接續填寫國泰人
    壽A、B保險契約之保單解約申請書，並偽造「王碧蓮」之署
    名在A 、B保險契約之解約申請書上，復於107年4月8日持以
    同時向國泰人壽行使之，以表示王碧蓮欲解除A 、B保險契
    約之意思，使國泰人壽同意解約，並將A、B保險契約之解約
    金匯入王碧蓮申設並交由邱玉珍保管之臺東縣池上鄉農會（
    下稱池上鄉農會）帳號000-0000000000000號帳戶（下稱上
    開帳戶），邱玉珍遂持上開帳戶之存摺、印章將A 、B 保險
    契約之解約金提領殆盡（邱玉珍提領上開帳戶內解約金而涉
    嫌偽造文書及詐欺取財部分，另為不起訴處分）。嗣王碧蓮
    與邱玉珍於109年間發生齲齬，王碧蓮乃向池上鄉農會補發
    上開帳戶存摺及交易明細，始悉上情。
二、證據名稱
 ㈠被告邱玉珍於本院準備程序中之自白。
 ㈡被告之檢事官詢問筆錄1份。
 ㈢證人即告訴人王碧蓮之檢察事務官詢問筆錄1份。
 ㈣證人葉文義之檢察事務官詢問筆錄1份。
 ㈤A保險契約之保單解約申請書、B保險契約之保單解約申請書各
   1份。
 ㈥台東縣池上鄉農會110年9月24日東池農信字第1100000721號函
   所附顧客基本資料查詢、交易明細表各1份。
 ㈦台東縣池上鄉農會取款憑條共3張。
 ㈧告訴人當庭簽名10次之書寫文件1份。           
 ㈨國泰人壽保險股份有限公司110年5月10日國壽字第1100050360
   號函暨所附之票據記載事項變更申請書、未兌現支票處理聲
   明書各1份。
三、附記事項：
 ㈠核被告所為，均係犯刑法第216條、第210條之行使偽造私文書
   罪。被告偽造如附表一編號1至2所示之私文書後進而持以行
   使，其偽造私文書之低度行為復為行使之高度行為所吸收，
   均不另論罪。被告接續偽造如附表一編號1、2所示私文書，
   均係向國泰人壽作為解約之用，並於解約時同時提出而共同
   行使之，足認被告實係基於行使偽造私文書之單一犯意，於
   密切接近之時、地實施，侵害同一法益，依一般社會觀念，
   就被告偽造如附表一編號1、2所示私文書後持以行使之行為
   而論，其獨立性極為薄弱，在時間差距上難以強行分開，以
   視為數個舉動之接續施行，合為包括之一行為予以評價，較
   為合理，應論以接續犯。
 ㈡被告前未曾因故意犯罪而受有期徒刑以上刑之宣告，有臺灣高
   等法院被告前案紀錄表1 份在卷可佐，其因一時失慮，致罹
   刑典，惟犯後終能坦承犯行，且於本院審理時，業已與告訴
   人達成和解，信其經此偵審程序及刑之宣告後，應能知所警
   惕，認為前開對其宣告之刑，以暫不執行為適當，爰依刑法
   第74條第1項第1款之規定，宣告緩刑2年，以啟自新。又為督
   促被告確實給付賠償金額，併依刑法第74條第2項第3款規定
   ，命被告應履行如附表二所示之條件。倘被告違反此部分所
   定負擔情節重大，仍得由檢察官依刑法第75條之1第1項第4 
   款規定，聲請撤銷前開緩刑之宣告，附此指明。
 ㈢末按刑法第219 條規定：偽造之印文或署押，不問屬於犯人
    與否，沒收之。係採絕對義務沒收，凡偽造之印文或署押，
    除已證明滅失者外，不論是否屬於犯人所有或有無搜獲扣案
    ，均應依法宣告沒收（最高法院109年度台上字第481號判決
    意旨參照）。是如附表一編號1至2「偽造署押」欄所示「王
    碧蓮」之署押，均係被告所偽造，依刑法第219條之規定，
    不問屬於被告與否，均應諭知沒收。
四、應適用之法律：
    刑事訴訟法第455條之2第1項第1款、第455條之4第2項、第4
    55條之8、第454第1項，刑法第216條、第210條、第41條第1
    項前段、第219條、第74條第1項第1款、第2項第3款，刑法
    施行法第1條之1第1項。
五、協商判決原則上不得上訴。但有刑事訴訟法第455條之4第1
    項第1款「於本訊問程序終結前，被告撤銷協商合意或檢察
    官撤回協商聲請者」；第2款「被告協商之意思非出於自由
    意志者」；第4款「被告所犯之罪非第455條之2第1項所定得
    以協商判決者」；第6款「被告有其他較重之裁判上一罪之
    犯罪事實者」；第7款「法院認應諭知免刑或免訴、不受理
    者」情形之一，或協商判決違反同條第2項「法院應於協商
    合意範圍內為判決；法院為協商判決所科之刑，以宣告緩刑
    或2 年以下有期徒刑、拘役或罰金為限」等規定者（以上均
    簡稱但書情形）外，不在此限（即有但書情形，依法仍得上
    訴）。
六、本件如有上述但書情形，且不服本判決時，得自收受判決送
    達之日起20日內，向本院提出上訴狀（應敘述具體理由並附
    繕本），上訴於第二審法院。
本案經檢察官林家瑜提起公訴；檢察官洪清秀到庭執行職務。
中　　華　　民　　國　　110 　年　　10　　月　　8 　　日
                  刑事第二庭  法  官  李承桓
以上正本係照原本作成。
本判決不得上訴。　　　　　　　　　　　　　　　　　　
　　　　　　　　　            書記官  許惠棋
中　　華　　民　　國　　110 　年　　10　　月　　8 　　日

附錄本案論罪科刑法條全文：
中華民國刑法第210條
偽造、變造私文書，足以生損害於公眾或他人者，處5年以下有
期徒刑。
中華民國刑法第216條
行使第210條至第215條之文書者，依偽造、變造文書或登載不實
事項或使登載不實事項之規定處斷。

附表一：
編號 文件名稱 偽造署押 證據出處   1 國泰人壽保險股份有限公司保單解約申請書（保單號碼：0000000000） 申請人簽名欄「王碧蓮」署押1枚 交查第1235號卷第65至67頁   2 國泰人壽保險股份有限公司保單解約申請書（保單號碼：0000000000） 申請人簽名欄「王碧蓮」署押1枚 交查第1235號卷第69至71頁 

附表二：
應履行之負擔(即本院110年10月6日調解筆錄之內容) 被告應於民國110年10月12日以前給付告訴人新臺幣9萬元。並將款項匯入告訴人指定之池上鄉農會（622）、帳號0000000-000000號、戶名王碧蓮之帳戶。